【裁判字號】    90,台上,2068
【裁判日期】    900412
【裁判案由】    違反毒品危害防制條例
【裁判全文】
最高法院刑事判決                                九十年度台上字第二○六八號
    上  訴  人  甲○○
右上訴人因違反毒品危害防制條例案件，不服台灣高等法院高雄分院中華民國九十年
一月十八日第二審更審判決（八十九年度上重更(一)字第一八號，起訴案號：台灣高雄
地方法院檢察署八十八年度偵字第一九○九六號），提起上訴，本院判決如左：
    主  文
上訴駁回。
    理  由
本件原判決認定上訴人甲○○有多次煙毒前科，最近一次於民國八十一年間因施用毒
品罪，經原審判處有期徒刑二年二月確定，八十五年十一月二十一日執行完畢。復基
於販賣第一級毒品海洛因營利之意圖，於八十八年七月十二日十四時許，在高雄縣鳳
山市中正預校旁，以其所有之0000000000號行動電話為聯絡工具，向綽號
「董仔」之不詳姓名男子，以新台幣（下同）五十萬元代價，販入第一級毒品海洛因
一塊，除部分自行施用外，其餘擬出售圖利。乃將海洛因摻入重量不詳之葡萄糖，增
加其重量，以賺取更多之利潤；又以其所有之電子秤、小型粉碎機及壓縮模具，將販
入之海洛因磨成粉末，或壓縮成小塊狀，再以夾鏈袋分裝為每包二公克或三點八公克
之包裝，便於販賣，擬以每包二公克三千元、每包三點八公克五千元（米黃色純度較
低）或一萬元（白色純度較高）之價格售賣，每包約可獲取一千元之利潤；但尚未賣
出，即經警於同月二十七日十四時許查獲，扣得海洛因九十七包（驗後淨重三百八十
四點三九公克）及其所有小型粉碎機、電子秤各一台、壓縮模具一組、夾鏈袋一百九
十只及行動電話一具等情。係以上開事實，業經上訴人在警訊中坦承不諱，復於檢察
官初訊時供認其警訊中所述為實在；並有扣案之海洛因、小型粉碎機、壓縮模具、電
子秤、夾鏈袋及行動電話等物為證，上訴人亦承認該等扣案物為其所有無訛。而扣案
之九十七包白粉物，經法務部調查局鑑定結果，確為第一級毒品海洛因，驗後淨重三
百八十四點三九公克（包裝重二十六點一六公克），純質淨重合計一百四十九點二三
公克，有鑑定通知書可稽，為其所憑之證據及認定之理由。復說明上訴人販入海洛因
之數量甚多，已超過自行施用之所需；倘係自行施用，亦不須在海洛因中摻雜葡萄糖
以增加其重量。又依上訴人之供述及搜索扣押證明筆錄暨其清冊、毒品相片顯示，上
訴人將海洛因分裝為不同重量之包裝，且有將已磨碎之海洛因再以壓縮模具壓縮成塊
狀之情形，足認此乃便於售賣營利之舉，非係方便自行施用。上訴人亦供稱其售賣海
洛因，每包約可賺取一千元，其具有營利之意圖，甚為明灼。至上訴人於第一審所供
販入海洛因之時間、地點及價格，與警訊稍有歧異，但警訊距案發時間較短，記憶鮮
明，應以其警訊中之供述為可採。並以上訴人辯稱其販入海洛因係自行施用等否認犯
罪之辯解為不足採，亦於理由內說明及指駁綦詳。再，上訴人於八十二年間因施用毒
品罪，經原審判處有期徒刑二年二月確定，八十五年十一月二十一日執行完畢，有被
告全國前案紀錄表可憑。其於有期徒刑執行完畢後，五年以內再犯本件有期徒刑以上
之罪，為累犯。但其所犯之罪，法定本刑為死刑、無期徒刑部分，依法不得加重，僅
就併科罰金之法定本刑部分加重其刑。又以販賣毒品罪，不以販入之後復行賣出為要
件，祇須以營利為目的，將毒品販入或賣出，有一於此，犯罪即為完成。本件起訴書
雖未記載上訴人意圖營利而「販入」海洛因，但其販賣第一級毒品海洛因之基本事實
既經起訴，則其「販入」行為同屬起訴之基本事實，自得予以審判。爰將第一審之不
當判決撤銷，適用毒品危害防制條例第四條第一項、第十八條第一項前段、第十九條
第一項，刑法第十一條、第四十七條、第三十七條第一項，論上訴人以販賣第一級毒
品（累犯）罪，審酌一切情狀量處無期徒刑，褫奪公權終身；扣案之海洛因、小型粉
碎機、電子秤、壓縮模具、夾鏈袋及行動電話均宣告沒收。另公訴意旨以上訴人基於
概括犯意，自八十八年七月中旬起，在高雄市不特定地點，售賣海洛因予綽號「阿丁
」、「泰吉」、「東部」等不詳姓名者等情，尚無極證據足資證明，因與前開科刑部
分同屬販賣行為之一部，故不另為無罪之諭知。查原判決論處上訴人罪刑，已詳其
所憑之證據及認定之理由，併就卷內有利或不利被告證據之資料，述其取捨判斷之
論據。經核於法並無違誤。上訴意旨仍執陳詞辯解，漫謂其於購入毒品後，始葫生售
賣之犯意，並非自始即有售賣營利之意圖；原判決未調查上訴人是否確因身體病痛，
購入毒品注射止痛；且既認上訴人尚未賣出海洛因，則何來對社會造成損害等各語。
對原審採證認事職權之適法行使，及原判決已明白論斷之事項，持己見再事爭辯，任
意指摘其為違法，非有理由，應予駁回。
據上論結，應依刑事訴訟法第三百九十六條第一項，判決如主文。
中      華      民      國     九十     年      四      月     十二     日
                              最高法院刑事第五庭
                                  審判長法官  紀  俊  乾
                                        法官  陳  東  誥
                                        法官  張  春  福
                                        法官  韓  金  秀
                                        法官  魏  新  和
      右正本證明與原本無異
                                              書  記  官
中      華      民      國     九十     年      四      月     十七     日


司法院資訊處製作；財團法人民間司法改革基金會備份。
